臺灣臺中地方法院民事判決
110年度重訴字第77號
原      告  陳 明 良
            陳劉淑眉
            陳 虹 霖
共      同
訴訟代理人  黃建閔律師
被      告  建發服裝行即林穎男

訴訟代理人  李巧雯律師
            陳怡成律師
上  一  人
複 代理 人  陳泓翰律師
上列當事人間請求清償借款事件，本院於民國111年6月24日言詞
辯論終結，判決如下：
    主      文
一、被告應給付原告陳明良新臺幣466萬8790元，及自民國110年
    2月5日起至清償日止，按週年利率5％計算之利息。
二、被告應給付原告陳虹霖新臺幣30萬元，及自民國110年2月5
    日起至清償日止，按週年利率5％計算之利息。
三、原告陳明良其餘之訴及該部分假執行之聲請均駁回。
四、原告陳劉淑眉之訴及假執行之聲請均駁回。
五、訴訟費用由被告負擔32％，餘由原告陳明良、陳劉淑眉負擔
    。
六、本判決原告陳明良、陳虹霖勝訴部分，於原告陳明良、陳虹
    霖各以新臺幣155萬6263元、10萬元供擔保後，均得假執行
    ；但如被告各以新臺幣466萬8790元、30萬元為原告陳明良
    、陳虹霖預供擔保，得免為假執行。
    事實及理由
一、原告主張：被告經營建發服裝行，長年因經營資金周轉需求
    ，透過配偶即訴外人陳虹儒向原告陳明良、陳劉淑眉、陳虹
    霖（下稱原告三人）借款，由原告三人自民國91年起迄今，
    陸續匯款至被告或被告母親訴外人謝黑雪之金融帳戶，或交
    付現金予被告，各筆金流詳如附表一、二、三所示。期間被
    告雖有清償，惟仍分別積欠原告陳明良、陳劉淑眉、陳虹霖
    1453萬6290元、594萬2050元、50萬元。原告陳明良、陳劉
    淑眉、陳虹霖均為一部請求，分別請求被告返還借款1136萬
    6390元、402萬2450元、30萬元。茲以起訴狀繕本送達被告
    ，催告被告於收受起訴狀繕本後40日內返還。退步言之，若
    法院認為消費借貸關係不存在，被告亦無法律上原因受有利
    益，致原告三人受有損害，應將上開不當得利返還原告三人
    。爰依消費借貸或不當得利之法律關係提起本件訴訟，請求
    法院擇一為勝訴判決等語。並聲明：（一）被告應給付原告
    陳明良1136萬6390元，及自起訴狀繕本送達翌日起至清償日
    止，按週年利率5％計算之利息。（二）被告應給付原告陳劉
    淑眉402萬2450元，及自起訴狀繕本送達翌日起至清償日止
    ，按週年利率5％計算之利息。（三）被告應給付原告陳虹霖
    30萬元，及自起訴狀繕本送達翌日起至清償日止，按週年利
    率5％計算之利息。（四）願供擔保，請准宣告假執行。
二、被告則以：①元大商業銀行股份有限公司（下稱元大銀行）
    沙鹿分行帳號000000000000、000000000000號帳戶（以下分
    稱9967號帳戶、2015號帳戶，合稱被告帳戶）雖以被告名義
    開立，然實際上被告帳戶之提款卡、存摺、印章均由陳虹儒
    保管，並由陳虹儒或兩造之女兒訴外人林品安負責至銀行辦
    理臨櫃轉帳。足見被告帳戶之實際管理者為陳虹儒，被告對
    於匯入該等帳戶內之款項並未取得管領支配力，自難徒憑原
    告三人匯款至被告帳戶之事實，逕認原告三人有交付款項予
    被告。其次，被告否認兩造間就附表一、二、三所示款項有
    達成消費借貸合意。實際上，附表一、二、三所示款項，均
    係陳虹儒擅自以被告名義向原告三人借款，故借款之借用人
    皆為陳虹儒而非被告。陳虹儒曾私下向被告胞弟訴外人林穎
    村借款，並告以勿讓被告知悉，足見被告難以得知陳虹儒向
    何人借款。陳虹儒曾向被告父親宣稱被告積欠借款，要求被
    告父親交付服裝行之等值貨物抵償，更要被告父親不得告知
    被告借款之事，可知陳虹儒經常擅自以被告名義向他人借款
    ；況陳虹儒向被告父親宣稱被告欠款之金額為154萬元，亦
    與本件原告三人主張之金額不符。另原告陳明良之彰化商業
    銀行清水分行帳號00000000000000號帳戶餘額經常不足匯出
    鉅款予謝黑雪，然在匯款前夕卻有大額款項轉存入，原告陳
    明良帳戶內並無高額存款靜待被告隨時借款，被告究竟如何
    得知原告陳明良帳戶有巨額轉入，而適時透過陳虹儒表示有
    意借款？倘若被告經營服裝行有資金需求，理應先以客戶給
    付之貨款支應，若有不足始向他人借貸，然陳虹儒卻指示客
    戶將貨款存入其私人帳戶，而非被告帳戶，足見被告帳戶內
    尚有足額支應服裝行周轉，被告並無向他人借款之必要。再
    者，被告曾以支票支付原告陳明良之保費，縱使原告三人匯
    入被告帳戶之款項有再被匯入被告之其他甲存帳戶，可能亦
    係用以償還原告三人之費用。且原告陳明良之保費以被告支
    票支付，卻未計入被告之還款，倘若被告經濟狀況不佳而需
    向原告三人借款，何以被告尚有餘裕替原告陳明良支付保費
    ？另陳虹儒曾以其個人信用卡為胞弟訴外人陳俊琥支付保費
    ，原告三人匯入被告帳戶之款項可能係在償還被告為渠等支
    付之費用。原告三人主張之借款金額甚高，然兩造卻未約定
    還款期限、利息，亦無書立借據，且原告三人數十年來亦無
    催討被告還款之隻字片語，實與社會慣行不符。②就原告三
    人主張不當得利部分，被告對於匯入被告帳戶內之款項並未
    取得管領支配力，故實際上並未取得利益。另附表一、二、
    三所示匯款之原因甚多，被告帳戶內之匯款是否出於被告或
    陳虹儒與原告三人間之其他金錢往來，或另有其他原因取得
    ，未臻明瞭，不得僅以原告三人不能證明兩造間就附表一、
    二、三所示款項有消費借貸關係，即反面推論被告帳戶內之
    各該款項欠缺給付目的。原告三人既未舉證證明附表一、二
    、三所示款項並無法律上之原因，就給付目的欠缺之事實未
    盡舉證責任，則原告三人依不當得利之法律關係請求被告返
    還，亦無理由。③退步言之，倘認原告三人之主張有理由，
    則原告三人遲至110年1月間始提起本件訴訟，爰就起訴前超
    過15年之借款債權或不當得利債權提出時效抗辯等語，資為
    抗辯。並聲明：（一）原告之訴駁回。（二）如受不利益判
    決，願供擔保，請准宣告免為假執行。
三、本件經兩造整理並簡化爭點，其結果如下（見本院卷三第54
    ─55頁，配合本判決用詞修飾部分敘述）：
【不爭執事項】
（一）原告陳明良、陳劉淑眉為夫妻關係，原告陳虹霖、證人陳
      虹儒為該二人之女兒；證人陳虹儒與被告為夫妻關係，證
      人林品安為該二人之女兒；謝黑雪為被告之母親。
（二）原告三人主張與被告或謝黑雪往來之各筆金流，詳如附表
      一、二、三所示。其中被告不爭執之金流，於被告意見欄
      載為「不爭執」，被告有爭執之金流，於被告意見欄載為
      「否認」。
（三）元大銀行於110年4月21日函覆本院所附被告金融帳戶（帳
      號：000000000000號）之匯款申請書上，被告「林穎男」
      之簽名其中有部分為證人陳虹儒或證人林品安所簽寫。
（四）本院卷一第237頁所示對話截圖（起訴狀證物三），為原
      告陳虹霖與證人陳虹儒之對話內容。
【爭執事項】
（一）消費借貸法律關係：
   1、原告三人有無交付款項予被告，使款項進入被告之支配範
      圍？若有，金額各為何？
   2、就前項所示原告三人有交付被告之款項，兩造間有無達成
      消費借貸合意？
   3、原告陳明良、陳劉淑眉、陳虹霖依序請求被告返還借款11
      36萬6390元、402萬2450元、30萬元，有無理由？
（二）不當得利法律關係：
   1、被告是否受有利益，致原告三人受有損害？
   2、若有，前項給付是否欠缺給付目的？
   3、原告陳明良、陳劉淑眉、陳虹霖依序請求被告返還不當得
      利1136萬6390元、402萬2450元、30萬元，有無理由？
四、得心證之理由
（一）原告三人主張之消費借貸法律關係，並無理由：
   1、按稱消費借貸者，於當事人間必本於借貸之意思合致，而
      有移轉金錢或其他代替物之所有權於他方之行為，始得當
      之。是以消費借貸，因交付金錢之原因多端，除有金錢之
      交付外，尚須本於借貸之意思而為交付，方克成立。倘當
      事人主張與他方有消費借貸關係存在者，自應就該借貸意
      思互相表示合致及借款業已交付之事實，均負舉證之責任
      ，其僅證明有金錢之交付，未能證明借貸意思表示合致者
      ，仍不能認為有該借貸關係存在（最高法院98年度台上字
      第1045號判決要旨參照）。本件原告三人主張兩造間就附
      表一、二、三所示款項有達成消費借貸合意，為被告所否
      認，是原告三人應就兩造間有達成消費借貸合意之事實，
      負舉證責任。　　　
   2、經查，陳虹儒雖以證人身分到庭證稱：被告經營服裝行需
      要向人借款，被告會叫伊代他向伊父母及妹妹借款，被告
      借款透過伊是因為不好意思開口，伊父母及妹妹均有同意
      借款予被告，交付借款之方式多為匯款，匯入被告大眾銀
      行帳戶，匯入後被告會再轉匯至其他甲存帳戶或用以支付
      廠商，被告從91年間開始借款，迄至108、109年左右，借
      款並無約定清償期，被告有錢就還，還款後會再借，被告
      還款大部分使用支票，從原告三人之帳戶匯款至被告帳戶
      之款項均為借款，從被告帳戶匯款至原告三人帳戶之款項
      均為還款等語（見本院卷一第361─365頁）。惟查，上情
      均為陳虹儒之片面陳詞，衡諸陳虹儒為原告陳明良、陳劉
      淑眉之女兒，並為原告陳虹霖之胞姐（見不爭執事項（一
      ）），與原告三人均有緊密之親屬關係，則陳虹儒所為之
      證詞本即難期客觀中立。因此在證明力之評價上，上開證
      詞仍須有其他客觀事證加以補強，始能採信。
   3、次查，被告與陳虹儒之女兒林品安雖以證人身分到庭證稱
      ：爸爸在經營服裝行時，有自己去向人借錢，或託媽媽向
      人借款，伊有聽到爸爸請媽媽去向人借款，伊知道是爸爸
      會請媽媽向伊外公、外婆、阿姨、姨媽借款，還有媽媽的
      信貸，還有爸爸自己也會跟表哥、朋友借款，伊是親耳聽
      到爸爸請媽媽向外公、外婆借款，晚上下班時常常聽到等
      語（見本院卷二第373、377頁）。然經被告就借款之具體
      細節提出詰問時，則證稱：對借款金額不清楚，關於何時
      開始借款，係從伊有印象以來，大約幾歲想不起來，一直
      都有，不清楚外公、外婆是否有要爸爸還錢等語（見本院
      卷二第377─378頁）。衡諸林品安對於所謂被告借款之事
      多係聽聞而來，且就借款之具體細節均稱不清楚，實難徒
      憑林品安如此有瑕疵之證詞，逕認兩造間就附表一、二、
      三所示款項均有消費借貸關係存在。況被告母親謝黑雪以
      證人身分到庭證稱：兒子沒有向媳婦那邊的人借錢，他做
      生意每天都收現金等語（見本院卷二第383頁），可知本
      件兩造間消費借貸關係之存否，處於友方、敵方證人各執
      一詞（word against word）之狀態，並無確切之客觀事
      證可資證明。
   4、原告三人舉出原告陳虹霖與陳虹儒之對話訊息（見本院卷
      一第237頁），以證明附表三所示款項係被告向原告陳虹
      霖所為之借款。對此訊息，陳虹儒證稱：上開訊息係被告
      請伊代被告向伊妹妹借款，是被告跟大陸買貨等語（見本
      院卷一第365、367頁）。惟查，陳虹儒於上開訊息中僅向
      原告陳虹霖表示：「霖：妳那裡有20-30萬現金嗎？我可
      能缺很多，要過年後才能還妳」、「那是妳姊夫大陸買貨
      要給的現金」等語，未見陳虹儒有敘明或出具任何被告借
      款之授權。則陳虹儒擅自以被告名義向原告陳虹霖借款，
      已逾民法第1003條第1項夫妻代理權之範疇，自對被告不
      生效力。原告三人另舉出被告所提之家事聲請調解暨起訴
      狀（見本院卷二第353─359頁），主張被告於該份書狀中
      自承陳虹儒以被告向陳虹儒之家人借款為由，要求被告父
      親為被告償還借款，顯見借款乙事確實存在，原告三人始
      會向被告催討借款云云。惟查，被告於該份書狀中僅在敘
      述陳虹儒曾私下以被告向陳虹儒之家人借款為由，要求被
      告父親代被告還款之客觀事實，被告並未承認其實際上有
      向原告三人借款。故原告三人上開主張，實屬無稽。
   5、另查，附表一、二、三所示款項之金額高達數千萬元、時
      間則橫跨近20年，倘若各筆款項均為原告三人所主張之消
      費借貸關係，殊難想像兩造並未書立任何借據、帳冊等書
      面文件，俾供對帳。再者，陳虹儒證稱：兩造間之借款並
      未約定清償期，亦未約定利息，且伊不清楚兩造多年以來
      是否曾經對過帳等語（見本院卷一第363、369頁），亦與
      一般常情有違。此外，原告三人亦未舉出任何借款之擔保
      品（本票、抵押物等等）供本院勾稽研求。以上諸多疑點
      ，已非兩造間有姻親關係之事實所能合理解釋。末查，因
      本院並未採信原告三人所謂消費借貸關係之主張，則被告
      聲請本院向財政部中區國稅局調閱原告三人自91年起至10
      8年間之綜合所得稅各類所得資料清單及財產歸戶，以證
      明原告三人長期無業或非從事高額收入之工作，資力不足
      以借貸鉅額予被告，自無必要。
   6、綜合勾稽本件調查證據之結果並斟酌全辯論意旨，原告三
      人主張兩造間就附表一、二、三所示款項有達成消費借貸
      合意乙節，僅有陳虹儒、林品安之片面證詞為佐，並無客
      觀事證為憑，且有諸多不合常情之疑點，致本院無法形成
      相當之確信。故原告三人此部分主張，自難逕採。
（二）原告三人主張之不當得利法律關係，原告陳明良、陳虹霖
      各於466萬8790元、30萬元之範圍內，為有理由：
   1、被告確實受有利益，致原告三人受有損害：
　　⑴按無法律上之原因而受利益，致他人受損害者，應返還其
      利益。雖有法律上之原因，而其後已不存在者，亦同，民
      法第179條定有明文。其中所謂受有利益，謂財產總額因
      一定之事實而增加之意。只須受益人之財產因一定之事實
      而增加，即已當之，至於受益人事後如何處分該財產，則
      非所問。本件被告是否受有利益，致原告三人受有損害，
      關鍵在於原告三人將附表一、二、三所示款項匯入被告99
      67號帳戶、2015號帳戶後，被告對於各筆款項有無取得管
      領支配力。經查，9967號帳戶、2015號帳戶均係以被告之
      名義開立，此為兩造所不爭執（見不爭執事項（二）及附
      表一、二、三）。按金融帳戶之所有人對該金融帳戶內之
      款項具有管領支配力，此為常態事實；被告辯稱其對9967
      號帳戶、2015號帳戶內之款項並未取得管領支配力，則屬
      變態事實，應由被告負舉證責任。
　　⑵證人謝黑雪雖證稱：建發服裝行銀行的存摺都是我媳婦在
      管，收的錢都是我媳婦在管，她收在一個包包裡面，晚上
      就收一收包包還有存摺、錢都帶去樓上，白天再帶下來打
      開放進去抽屜，包包放進去鎖起來，鑰匙帶在身上，伊兒
      子、孫女要領錢，伊孫女是都拿得到，要媳婦開鎖等語（
      見本院卷二第383─384頁）。然證人陳虹儒則證稱：元大
      銀行帳戶都是被告在管的，匯到被告帳戶內的款項，被告
      應該沒有提領花用，大部分都是再匯到他的甲存或是給他
      的廠商，被告會指示伊要轉帳給誰等語（見本院卷一第36
      2、364、368頁）。證人林品安亦證稱：爸爸有元大銀行
      的金融帳戶，爸爸如果要去代辦銀行，要我們幫他跑銀行
      匯款，就會叫我們去，他那天說要匯款給誰我們就匯款給
      誰，銀行印章存摺都放在辦公室桌旁邊的抽屜，抽屜會上
      鎖，鑰匙是放在辦公桌抽屜裡，放置鑰匙的抽屜並未上鎖
      等語（見本院卷二第370─372、379頁）。上開證人對於被
      告帳戶之管領者所為之證述並不一致，則尚難僅憑證人謝
      黑雪之片面證詞，率認被告並未實際管領其帳戶。
　　⑶次查，本院依被告之聲請向元大銀行沙鹿分行調得2015號
      帳戶自106年1月1日起至108年12月31日止之國內匯款申請
      書（另立為元大銀行匯款資料卷）。關於匯款申請書上匯
      款人姓名欄位中「林穎男」之簽名，證人陳虹儒證稱：元
      大銀行函覆資料上的簽名，大部分是伊的筆跡，但有些是
      伊女兒的筆跡，她也會幫忙代跑銀行等語（見本院卷一第
      367─368頁）。證人林品安證稱：元大銀行函覆資料上的
      簽名，有些是媽媽的，有些是伊的，伊的筆跡大約占1、2
      成，那些匯款都是爸爸指示伊去匯款的等語（見本院卷二
      第372─373頁）。然上情至多僅能證明陳虹儒、林品安有
      依被告之囑託而前往銀行辦理臨櫃匯款，無法證明陳虹儒
      始為被告帳戶之真正管理者。況即便被告帳戶平時係由陳
      虹儒負主要管理責任，亦不當然表示被告已放棄身為帳戶
      所有人之支配權限。換言之，本件尚無證據可證明陳虹儒
      對於被告帳戶之管理責任具有獨占性、排他性。再者，關
      於各次匯款之受款人，證人陳虹儒證稱：「徐秋梅」是被
      告的員工，「柯俊泰」是幫被告在市場做生意，匯款予「
      柯俊泰」是給付租金，「施瑞琳」、「陳妙巽」、「楊勝
      益」均是被告的廠商；另被告的客人也會匯款至被告帳戶
      等語（見本院卷一第366─368頁）。由此可知，被告帳戶
      除有被告客戶之款項入帳外，尚有出帳至被告之員工或生
      意往來對象。建發服裝行既為被告所經營，而被告帳戶內
      之款項又包含營業款項之入、出帳，足見被告對帳戶內之
      款項仍舊保有管領支配力，要無疑問。
　　⑷依本院上述認定，被告無法證舉證證明其已喪失對於9967
      號帳戶、2015號帳戶之管理權，則被告辯稱其對該等帳戶
      內之款項並未取得管領支配力云云，即難採信。準此，當
      原告三人將款項匯入被告帳戶內時，被告即已確定取得利
      益，至於款項進入被告帳戶後，是否遭陳虹儒不法挪用（
      領取、轉匯等等），則屬被告與陳虹儒間之內部關係，應
      無礙於被告取得利益之事實。此外，不當得利本質上屬於
      一種無過失之法定責任，故縱使被告對於利益之取得並無
      故意或過失，仍無從解免其返還責任，併此指明。
   2、被告未就取得利益之法律上原因為具體化之陳述，原告三
      人已就給付目的欠缺之事實盡舉證責任：　　　
　　⑴按當事人就其提出之事實，應為真實及完全之陳述，對於
      其請求及抗辯所依據之原因事實，應為具體之陳述，以保
      護當事人之真正權利及維持國家之法律秩序，此觀民事訴
      訟法第195條第1項規定及其修正理由、第266條第1項第3
      款、第2項第2款及第3項規定自明。又主張不當得利請求
      權存在之當事人，對於該請求權之成立，應負舉證責任，
      即應證明他造係無法律上之原因而受利益，致其受有損害
      。如受利益人係因給付而得利時，所謂無法律上之原因，
      係指給付欠缺給付之目的。惟此一消極事實本質上難以直
      接證明，因此，倘主張權利者對於他造受利益，致其受有
      損害之事實已為證明，他造就其所抗辯之原因事實，除有
      正當事由外，應為真實、完全及具體之陳述，以供主張權
      利者得據以反駁，俾法院憑以判斷他造受利益是否為無法
      律上原因。換言之，他造抗辯並為真實、完全及具體陳述
      後，仍應由主張權利者舉證證明他造所抗辯之原因事實為
      不實，始盡其舉證責任。倘他造抗辯之原因事實，前後矛
      盾不一，且不符合經驗法則，自難認其已盡真實、完全及
      具體之陳述義務。此時，法院得依全辯論意旨及調查證據
      之結果，並本諸他造未盡上述陳述義務之間接事實，依不
      違背經驗法則之自由心證，認定原告就關於給付係欠缺給
      付目的之事實已盡證明責任（最高法院107年度台上字第1
      196號判決要旨參照）。
　　⑵本件原告三人主張之不當得利情形，其財產損益變動來自
      原告三人之給付行為，核屬給付型不當得利，按最高法院
      歷來之見解，原告三人固應就「給付目的欠缺」之事實負
      舉證責任。惟依上揭說明，此一消極事實本質上難以直接
      證明，故當原告三人對於被告受利益，致其受有損害之事
      實已為證明，被告就其所抗辯之原因事實，除有正當事由
      外，應為真實、完全及具體之陳述，以供原告三人舉證反
      駁，俾利本院憑以判斷被告受利益是否具有法律上之原因
      。倘被告抗辯之原因事實，前後矛盾不一，且不符合經驗
      法則，自難認其已盡真實、完全及具體之陳述義務，此時
      本院得依全辯論意旨及調查證據之結果，並本諸被告未盡
      上述陳述義務之間接事實，依不違背經驗法則之自由心證
      ，認定原告三人就關於給付係欠缺給付目的之事實已盡證
      明責任。
　　⑶本院已於110年3月11日準備程序時行使闡明權，命被告就
      其受領款項之法律上原因提出說明（見本院卷一第277頁
      ），然被告於當次庭期僅陳稱：被告與陳虹儒一起經營服
      裝行，相關財務及被告帳戶皆由陳虹儒負責，倘服裝行資
      金有不足時，陳虹儒會要求被告去向被告之親人借款，故
      被告不知陳虹儒向其家人借貸鉅額資金，被告未確實受領
      匯款，應多係由陳虹儒取走，請鈞院向被告帳戶之銀行函
      詢匯款單據，以核對其上被告之簽名，是否由被告為之，
      即可釐清實際運用被告帳戶之人是否為被告等語（見本院
      卷一第278頁）。其後，被告於111年6月17日民事綜合言
      詞辯論意旨狀中僅陳稱：匯款之原因甚多，被告帳戶內之
      匯款是否出於被告或陳虹儒與原告三人間之其他金錢往來
      ，或另有其他原因取得，未臻明瞭，不得僅以原告三人不
      能證明兩造間就附表一、二、三所示款項有消費借貸關係
      ，即反面推論被告帳戶內之各該款項欠缺給付目的等語（
      見本院卷三第97─98頁）；於111年6月20日民事辯論意旨
      狀中亦僅陳稱：被告尚且未知其管領支配原告三人各筆匯
      款，被告如何說明受領款項有無法律上原因，殊屬費解等
      語（見本院卷三第108頁）。由此觀之，被告迄至本件言
      詞辯論終結前，始終未能具體說明其受領附表一、二、三
      所示款項之法律上原因究竟為何，以供原告三人舉證駁斥
      ，足見被告對於「給付目的」未盡真實、完全及具體之陳
      述義務。且衡諸被告帳戶屬於被告所有，供其經營服裝行
      之用，縱或被告平時將之交由陳虹儒保管使用，亦殊難想
      像被告對於個人帳戶內之款項全然不予過問。被告辯稱其
      對帳戶內之款項無管領支配力，故無法說明其法律上原因
      云云，實與經驗法則有所違背，難以構成未盡具體化義務
      之正當理由。
　　⑷據此，原告三人既已舉證證明被告受有利益，致原告三人
      受有損害，而被告復未就受有利益之法律上原因盡真實、
      完全及具體之陳述義務，則綜合審酌本件調查證據之結果
      及全辯論意旨，應可認定原告三人就「給付目的欠缺」之
      事實已盡舉證責任。是原告三人依民法第179條規定請求
      被告負不當得利返還責任，即非無據。
   3、不當得利之金額核算：
　　⑴按請求權，因十五年間不行使而消滅；消滅時效，自請求
      權可行使時起算；時效完成後，債務人得拒絕給付，民法
      第125條前段、第128條前段、第144條第1項分別定有明文
      。本件原告三人係於110年1月15日具狀提起本件訴訟，有
      本院收狀戳章在卷可參（見本院卷一第13頁），故本件起
      訴所能中斷時效之範圍，僅限於95年1月16日以後之不當
      得利債權。至於95年1月15日以前發生者，則已罹於15年
      之消滅時效。查附表一編號1─37部分，原告陳明良匯款予
      被告或謝黑雪之時點均在95年1月15日以前，不當得利請
      求權之時效應自入帳日起算，且原告陳明良並未舉證證明
      於本件起訴前有何中斷時效之事由發生，則附表一編號1─
      37部分均已罹於時效，復經被告提出時效抗辯，故被告於
      此範圍內自得拒絕給付。就附表一尚未罹於時效部分（編
      號38─56），以下先就入帳、出帳之金額分別核算，再以
      入帳金額扣除出帳金額，其差額即為被告受領而應返還原
      告陳明良之不當得利金額：①被告不爭執有入帳者為附表
      一編號38─42、45、47，共202萬0390元。另就附表一編號
      43、48，共115萬元部分，被告雖予否認，然經本院核對
      後，此2筆款項在原告陳明良及被告之帳戶交易明細上均
      有匯款紀錄，故仍應採計為入帳範圍；就附表一編號52─5
      6，共249萬6700元部分，被告雖予否認，然經本院核對後
      ，被告帳戶之交易明細均有載明匯款金額及匯款來源為原
      告陳明良，故仍應採計為入帳範圍。是附表一應採計為入
      帳之金額，共566萬7090元【計算式：202萬0390元＋115萬
      元＋249萬6700元＝566萬7090元】。②附表一之出帳款項為
      編號44、46、49、50、51，以上5筆金額共為99萬8300元
      。③據此，附表一入帳金額566萬7090元扣除出帳金額99萬
      8300元後，差額為466萬8790元【計算式：566萬7090元－9
      9萬8300元＝466萬8790元】，故被告應返還原告陳明良之
      不當得利金額即為466萬8790元。
　　⑵就附表二，以下採用相同之方式，計算被告受領而應返還
      原告陳劉淑眉之不當得利金額：①被告不爭執有入帳者為
      附表二編號38、40、66、70、87、101、107、114、117、
      121、126、131、135、138、139、143、147、155、158、
      164、182、183、195、199、201、208、210、215、216、
      232、234、244、258、271、274、279、287、313、317、
      335—338、346、348、350、352，共1962萬9500元。另就
      附表二編號34之79萬元，被告雖予否認，然經本院核對後
      ，被告帳戶之交易明細於99年10月18日確實有2筆來自原
      告陳劉淑眉之匯款，二者合計即為79萬元，故應予採計為
      入帳範圍；就附表二編號347之50萬元，被告雖予否認，
      然經本院核對後，被告帳戶之交易明細確實有此入帳金額
      ，故予採計為入帳範圍；就附表二編號1、23、24、28、3
      5、68、76、94、193、203、218、238、246、264、289、
      322、341，共計769萬2600元部分，被告雖予否認，然經
      本院核對後，被告帳戶之交易明細均有載明匯款金額及匯
      款來源為原告陳劉淑眉，故仍應採計為入帳範圍；就附表
      二編號314之50萬元，被告雖予否認，然經本院核對後，
      被告帳戶之交易明細於105年8月29日確實有來自原告陳劉
      淑眉之匯款40萬元，故原告陳劉淑眉主張之金額50萬元，
      於40萬元之範圍內仍應採計為入帳範圍。至於附表二編號
      26、29、32、36、44、46、52、55、61、62、72、77、79
      、80、166、168、229、250、262、267、276、280、327
      、328、345，共計598萬7000元部分，均為現金提領，而
      被告已否認有收到上開現金，且被告帳戶之交易明細亦無
      日期、金額均能互核一致之款項入帳，應認原告陳劉淑眉
      無法舉證證明上開各筆現金有交付予被告，是上開598萬7
      000元自不得採計為入帳範圍。是附表二應採計為入帳之
      金額，共2901萬2100元【計算式：1962萬9500元＋129萬元
      ＋769萬2600元＋40萬元＝2901萬2100元】。②附表二之出帳
      款項為編號2—22、25、27、30、31、33、37、39、41—43
      、45、47—51、53、54、56—60、63—65、67、69、71、73—
      75、78、81—86、88—93、95—100、102—106、108—113、11
      5、116、118—120、122—125、127—130、132—134、136、1
      37、140—142、144—146、148—154、156、157、159—163、
      165、167、169—181、184—192、194、196—198、200、202
      、204—207、209、211—214、217、219—228、230、231、2
      33、235—237、239—243、245、247—249、251—257、259—2
      61、263、265、266、268—270、272、273、275、277、27
      8、281—286、288、290—312、315、316、318—321、323—3
      26、329—334、339、340、342—344、349、351，以上共為
      2915萬7050元。③據此，附表二入帳金額2901萬2100元扣
      除出帳金額2915萬7050元後，差額為-14萬4950元【計算
      式：2901萬2100元－2915萬7050元＝-14萬4950元】，故被
      告並無任何不當得利金額應返還原告陳劉淑眉。
　　⑶就附表三部分，被告既不爭執原告陳虹霖有匯款30萬元入
      被告帳戶，則被告應返還原告陳虹霖之不當得利金額為30
      萬元，自無疑義。據上認定，原告陳明良、陳虹霖得請求
      被告返還之不當得利，各為466萬8790元、30萬元，至於
      原告陳劉淑眉則無任何不當得利請求權可向被告行使。
   4、末按給付無確定期限者，債務人於債權人得請求給付時，
      經其催告而未為給付，自受催告時起，負遲延責任，其經
      債權人起訴而送達訴狀，或依督促程序送達支付命令，或
      為其他相類之行為者，與催告有同一之效力。前項催告定
      有期限者，債務人自期限屆滿時起負遲延責任；遲延之債
      務，以支付金錢為標的者，債權人得請求依法定利率計算
      之遲延利息。但約定利率較高者，仍從其約定利率；應付
      利息之債務，其利率未經約定，亦無法律可據者，週年利
      率為百分之5，民法第229條第2、3項、第233條第1項、第
      203條分別定有明文。本件原告陳明良、陳虹霖對被告之
      不當得利返還請求權，係以支付金錢為標的，且屬無確定
      期限之給付，被告應受原告陳明良、陳虹霖催告後仍未給
      付，始負遲延責任。原告陳明良、陳虹霖於起訴時已催告
      被告給付，且就不當得利部分未定催告期限，被告於110
      年2月4日合法收受起訴狀繕本（見本院卷一第259頁送達
      證書）後，迄未給付，應自起訴狀繕本送達翌日起負遲延
      責任。準此，原告陳明良、陳虹霖請求加計自110年2月5
      日起至清償日止，按週年利率5％計算之法定遲延利息，核
      無不合。
五、綜上所述，原告陳明良、陳虹霖依不當得利之法律關係，依
    序請求被告返還466萬8790元、30萬元，及均自110年2月5日
    起至清償日止，按週年利率5％計算之利息，為有理由，應予
    准許；原告陳明良逾此範圍之請求，則無理由，應予駁回；
    原告陳劉淑眉依消費借貸、不當得利之法律關係，請求被告
    返還402萬2450元本息，均無理由，應予駁回。
六、原告陳明良、陳虹霖勝訴部分，兩造均陳明願供擔保，請求
    宣告假執行或免為假執行，均核無不合，爰分別酌定相當之
    擔保金額宣告之。至於原告陳明良、陳劉淑眉敗訴部分，其
    假執行之聲請即失所附麗，應併予駁回。
七、本件事證已臻明確，兩造其餘主張及舉證，核與判決結果無
    影響，爰不逐一論斷，附此敘明。
八、訴訟費用負擔之依據：民事訴訟法第79條、第85條第1項前
    段。
中　　華　　民　　國　　111 　年　　7 　　月　　15　　日
                  民事第五庭  審判長法  官  陳文爵
                                    法  官  施懷閔
                                    法　官　陳盈睿
以上正本係照原本作成。
如不服本判決，應於判決書正本送達翌日起20日內，向本院提出
聲明上訴狀，並按他造人數檢附繕本。如委任律師提起上訴者，
應一併繳納上訴裁判費。
中　　華　　民　　國　　111 　年　　7 　　月　　15　　日
                                    書記官  張卉庭
　　　　　　　　　　　　　　　　　　
【附表一：陳明良、謝黑雪/林穎男交易明細】
 原告主張       被告意見 編號 日期　 帳號 戶名 金額 帳號 戶名 金額  1 91/01/03 彰銀清水00000000000000 陳明良 1,000,000元 大眾沙鹿000000000000 謝黑雪  不爭執 2 91/01/30 彰銀清水00000000000000 陳明良 1,000,000元 大眾沙鹿000000000000 謝黑雪  不爭執 3 91/02/08 大眾沙鹿000000000000 謝黑雪  彰銀清水00000000000000 陳明良 363,100元 不爭執 4 91/02/08 (無法辨別) 林穎男  彰銀清水00000000000000 陳明良 600,000元 不爭執 5 91/03/01 (無法辨別) 林穎男  彰銀清水00000000000000 陳明良 390,000元 不爭執 6 91/03/28 彰銀清水00000000000000 陳明良 840,000元 大眾沙鹿000000000000 謝黑雪  不爭執 7 91/04/22 彰銀清水00000000000000 陳明良 800,000元 大眾沙鹿000000000000 謝黑雪  不爭執 8 91/07/25 （支票） 林穎男  彰銀清水00000000000000 陳明良 75,600元 不爭執 9 91/07/26 彰銀清水00000000000000 陳明良 400,000元 元大沙鹿0000000000000 謝黑雪  不爭執 10 91/07/30 （支票） 林穎男 　 彰銀清水00000000000000 陳明良 64,000元 不爭執 11 91/08/06 彰銀清水00000000000000 陳明良 429,000元 大眾沙鹿000000000000 謝黑雪  不爭執 12 91/10/14 彰銀清水00000000000000 陳明良 330,000元 元大沙鹿0000000000000 謝黑雪  不爭執 13 91/10/31 （支票） 林穎男 　 彰銀清水00000000000000 陳明良 13,600元 不爭執 14 91/11/05 彰銀清水00000000000000 陳明良 584,100元 元大沙鹿0000000000000 謝黑雪  不爭執 15 91/11/20 彰銀清水00000000000000 陳明良 310,000元 大眾沙鹿000000000000 謝黑雪  不爭執 16 91/11/25 （支票） 林穎男 　 彰銀清水00000000000000 陳明良 64,000元 不爭執 17 91/11/28 彰銀清水00000000000000 陳明良 900,000元 元大沙鹿0000000000000 謝黑雪  不爭執 18 91/12/16 （支票） 林穎男 　 彰銀清水00000000000000 陳明良 252,100元 不爭執 19 91/12/23 彰銀清水00000000000000 陳明良 81,500元 元大沙鹿0000000000000 謝黑雪  不爭執 20 92/07/10 彰銀清水00000000000000 陳明良 410,000元 元大沙鹿000000000000 林穎男 　 否認 21 92/11/24 彰銀清水00000000000000 陳明良 500,000元 元大沙鹿0000000000000 謝黑雪  不爭執 22 93/06/11 彰銀清水00000000000000 陳明良 250,000元 元大沙鹿000000000000 林穎男 　 不爭執 23 93/07/23 彰銀清水00000000000000 陳明良 500,000元 元大沙鹿000000000000 林穎男 　 不爭執 24 93/08/26 彰銀清水00000000000000 陳明良 100,000元 元大沙鹿000000000000 林穎男 　 不爭執 25 93/09/20 彰銀清水00000000000000 陳明良 100,000元 元大沙鹿000000000000 林穎男 　 否認 26 93/10/12 彰銀清水00000000000000 陳明良 100,000元 元大沙鹿000000000000 林穎男 　 不爭執 27 93/10/20 彰銀清水00000000000000 陳明良 100,000元 元大沙鹿000000000000 林穎男 　 不爭執 28 93/11/01 彰銀清水00000000000000 陳明良 500,000元 元大沙鹿000000000000 林穎男 　 不爭執 29 93/11/22 彰銀清水00000000000000 陳明良 500,000元 元大沙鹿000000000000 林穎男 　 不爭執 30 94/01/17 彰銀清水00000000000000 陳明良 400,000元 元大沙鹿000000000000 林穎男 　 不爭執 31 94/02/25 彰銀清水00000000000000 陳明良 400,000元 元大沙鹿000000000000 林穎男 　 不爭執 32 94/05/26 彰銀清水00000000000000 陳明良 500,000元 元大沙鹿000000000000 林穎男 　 不爭執 33 94/06/14 彰銀清水00000000000000 陳明良 400,000元 元大沙鹿000000000000 林穎男 　 不爭執 34 94/07/20 彰銀清水00000000000000 陳明良 200,000元 元大沙鹿000000000000 林穎男 　 不爭執 35 94/08/01 （支票） 林穎男 　 彰銀清水00000000000000 陳明良 4,700元 不爭執 36 94/08/11 （支票） 林穎男 　 彰銀清水00000000000000 陳明良 40,000元 不爭執 37 94/11/11 彰銀清水00000000000000 陳明良 100,000元 元大沙鹿000000000000 林穎男 　 不爭執 38 95/01/18 彰銀清水00000000000000 陳明良 200,000元 元大沙鹿000000000000 林穎男 　 不爭執 39 95/05/25 彰銀清水00000000000000 陳明良 295,000元 元大沙鹿000000000000 林穎男 　 不爭執 40 95/06/26 彰銀清水00000000000000 陳明良 300,000元 元大沙鹿000000000000 林穎男 　 不爭執 41 96/02/14 彰銀清水00000000000000 陳明良 375,390元 元大沙鹿000000000000 林穎男 　 不爭執 42 96/03/14 彰銀清水00000000000000 陳明良 250,000元 元大沙鹿000000000000 林穎男 　 不爭執 43 96/07/03 彰銀清水00000000000000 陳明良 500,000元 元大沙鹿000000000000 林穎男 　 否認 44 96/08/06 （支票） 林穎男 　 彰銀清水00000000000000 陳明良 50,000元 不爭執 45 96/08/09 彰銀清水00000000000000 陳明良 250,000元 元大沙鹿000000000000 林穎男 　 不爭執 46 96/10/11 （支票） 林穎男 　 彰銀清水00000000000000 陳明良 150,000元 不爭執 47 96/10/31 彰銀清水00000000000000 陳明良 350,000元 元大沙鹿000000000000 林穎男 　 不爭執 48 96/11/30 彰銀清水00000000000000 陳明良 650,000元 元大沙鹿000000000000 林穎男 　 否認 49 96/12/11 （無法辨別） 林穎男 　 彰銀清水00000000000000 陳明良 400,000元 不爭執 50 96/12/14 （無法辨別） 林穎男 　 彰銀清水00000000000000 陳明良 300,000元 不爭執 51 97/10/07 （支票） 林穎男 　 彰銀清水00000000000000 陳明良 98,300元 不爭執 52 97/07/10 彰銀清水00000000000000 陳明良 560,000元 元大沙鹿000000000000 林穎男 　 否認 53 97/11/14 彰銀清水00000000000000 陳明良 66,700元 元大沙鹿000000000000 林穎男 　 否認 54 97/11/17 彰銀清水00000000000000 陳明良 480,000元 元大沙鹿000000000000 林穎男 　 否認 55 100/10/11 彰銀清水00000000000000 陳明良 900,000元 元大沙鹿000000000000 林穎男 　 否認 56 101/06/26 彰銀清水00000000000000 陳明良 490,000元 元大沙鹿000000000000 林穎男 　 否認    合計 17,401,690元  合計 2,865,400元  
【附表二：陳劉淑眉、林穎男交易明細】
 原告主張       被告意見 編號 日期　 帳號 戶名 金額 帳號 戶名 金額  1 95/04/19 （現金） 陳劉淑眉 540,000元 元大沙鹿000000000000 林穎男 　 否認 2 95/05/15 （支票） 林穎男 　 清水郵局00000000000000 陳劉淑眉 50,000元 不爭執 3 95/06/15 （支票） 林穎男 　 清水郵局00000000000000 陳劉淑眉 50,000元 不爭執 4 95/07/17 （支票） 林穎男 　 清水郵局00000000000000 陳劉淑眉 50,000元 不爭執 5 95/09/15 （支票） 林穎男 　 清水郵局00000000000000 陳劉淑眉 50,000元 不爭執 6 95/10/16 （支票） 林穎男 　 清水郵局00000000000000 陳劉淑眉 50,000元 不爭執 7 95/10/20 （支票） 林穎男 　 清水郵局00000000000000 陳劉淑眉 100,000元 不爭執 8 95/11/15 （支票） 林穎男 　 清水郵局00000000000000 陳劉淑眉 50,000元 不爭執 9 95/11/20 （支票） 林穎男 　 清水郵局00000000000000 陳劉淑眉 100,000元 不爭執 10 95/12/15 （支票） 林穎男 　 清水郵局00000000000000 陳劉淑眉 50,000元 不爭執 11 95/12/20 （支票） 林穎男 　 清水郵局00000000000000 陳劉淑眉 100,000元 不爭執 12 96/01/15 （支票） 林穎男 　 清水郵局00000000000000 陳劉淑眉 50,000元 不爭執 13 96/01/22 （支票） 林穎男 　 清水郵局00000000000000 陳劉淑眉 100,000元 不爭執 14 96/03/15 （支票） 林穎男 　 清水郵局00000000000000 陳劉淑眉 50,000元 不爭執 15 96/04/16 （支票） 林穎男 　 清水郵局00000000000000 陳劉淑眉 50,000元 不爭執 16 96/05/15 （支票） 林穎男 　 清水郵局00000000000000 陳劉淑眉 50,000元 不爭執 17 97/02/25 （支票） 林穎男 　 清水郵局00000000000000 陳劉淑眉 100,000元 不爭執 18 97/03/25 （支票） 林穎男 　 清水郵局00000000000000 陳劉淑眉 100,000元 不爭執 19 97/04/25 （支票） 林穎男 　 清水郵局00000000000000 陳劉淑眉 100,000元 不爭執 20 97/05/26 （支票） 林穎男 　 清水郵局00000000000000 陳劉淑眉 100,000元 不爭執 21 97/06/25 （支票） 林穎男 　 清水郵局00000000000000 陳劉淑眉 100,000元 不爭執 22 97/10/06 （支票） 林穎男 　 清水郵局00000000000000 陳劉淑眉 100,000元 不爭執 23 97/10/27 清水郵局00000000000000 陳劉淑眉 300,000元 元大沙鹿000000000000 林穎男 　 否認 24 98/01/08 清水郵局00000000000000 陳劉淑眉 300,000元 元大沙鹿000000000000 林穎男 　 否認 25 99/03/22 （支票） 林穎男 　 清水郵局00000000000000 陳劉淑眉 180,000元 不爭執 26 99/05/11 （現金） 陳劉淑眉 382,000元 元大沙鹿000000000000 林穎男 　 否認 27 99/05/18 (無法辨別) 林穎男 　 清水郵局00000000000000 陳劉淑眉 250,000元 不爭執 28 99/06/04 清水郵局00000000000000 陳劉淑眉 106,000元 元大沙鹿000000000000 林穎男 　 否認 29 99/07/09 （現金） 陳劉淑眉 334,000元 元大沙鹿000000000000 林穎男 　 否認 30 99/07/20 （支票） 林穎男 　 清水郵局00000000000000 陳劉淑眉 63,000元 不爭執 31 99/08/10 （支票） 林穎男 　 清水郵局00000000000000 陳劉淑眉 200,000元 不爭執 32 99/08/17 （現金） 陳劉淑眉 285,000元 元大沙鹿000000000000 林穎男 　 否認 33 99/09/06 （支票） 林穎男 　 清水郵局00000000000000 陳劉淑眉 43,080元 不爭執 34 99/10/18 清水郵局00000000000000 陳劉淑眉 790,000元 元大沙鹿000000000000 林穎男 　 否認 35 99/11/04 清水郵局00000000000000 陳劉淑眉 360,000元 元大沙鹿000000000000 林穎男 　 否認 36 99/11/30 （現金） 陳劉淑眉 155,000元 元大沙鹿000000000000 林穎男 　 否認 37 99/12/03 (無法辨別) 林穎男 　 清水郵局00000000000000 陳劉淑眉 100,000元 不爭執 38 99/12/20 清水郵局00000000000000 陳劉淑眉 300,000元 元大沙鹿000000000000 林穎男 　 不爭執 39 100/02/08 (無法辨別) 林穎男 　 清水郵局00000000000000 陳劉淑眉 200,000元 不爭執 40 100/06/07 清水郵局00000000000000 陳劉淑眉 300,000元 元大沙鹿000000000000 林穎男 　 不爭執 41 100/06/15 （支票） 林穎男 　 清水郵局00000000000000 陳劉淑眉 100,000元 不爭執 42 100/06/20 （支票） 林穎男 　 清水郵局00000000000000 陳劉淑眉 100,000元 不爭執 43 100/07/05 （支票） 林穎男 　 清水郵局00000000000000 陳劉淑眉 100,000元 不爭執 44 100/07/05 （現金） 陳劉淑眉 480,000元 元大沙鹿000000000000 林穎男 　 否認 45 100/07/20 （支票） 林穎男 　 清水郵局00000000000000 陳劉淑眉 200,000元 不爭執 46 100/07/26 （現金） 陳劉淑眉 188,000元 元大沙鹿000000000000 林穎男 　 否認 47 100/08/05 （支票） 林穎男 　 清水郵局00000000000000 陳劉淑眉 100,000元 不爭執 48 100/08/10 （支票） 林穎男 　 清水郵局00000000000000 陳劉淑眉 200,000元 不爭執 49 100/08/15 （支票） 林穎男 　 清水郵局00000000000000 陳劉淑眉 100,000元 不爭執 50 100/08/15 （支票） 林穎男 　 清水郵局00000000000000 陳劉淑眉 200,000元 不爭執 51 100/08/25 （支票） 林穎男 　 清水郵局00000000000000 陳劉淑眉 100,000元 不爭執 52 100/08/30 （現金） 陳劉淑眉 347,000元 元大沙鹿000000000000 林穎男 　 否認 53 100/09/15 （支票） 林穎男 　 清水郵局00000000000000 陳劉淑眉 100,000元 不爭執 54 100/09/20 （支票） 林穎男 　 清水郵局00000000000000 陳劉淑眉 100,000元 不爭執 55 100/09/26 （現金） 陳劉淑眉 139,000元 元大沙鹿000000000000 林穎男 　 否認 56 100/09/30 （支票） 林穎男 　 清水郵局00000000000000 陳劉淑眉 100,000元 不爭執 57 100/09/30 （支票） 林穎男 　 清水郵局00000000000000 陳劉淑眉 100,000元 不爭執 58 100/10/05 （支票） 林穎男 　 清水郵局00000000000000 陳劉淑眉 100,000元 不爭執 59 100/10/11 （支票） 林穎男 　 清水郵局00000000000000 陳劉淑眉 100,000元 不爭執 60 100/10/17 （支票） 林穎男 　 清水郵局00000000000000 陳劉淑眉 100,000元 不爭執 61 101/04/06 （現金） 陳劉淑眉 20,000元 元大沙鹿000000000000 林穎男 　 否認 62 101/05/15 （現金） 陳劉淑眉 483,000元 元大沙鹿000000000000 林穎男 　 否認 63 101/06/21 （支票） 林穎男 　 清水郵局00000000000000 陳劉淑眉 100,000元 不爭執 64 101/06/25 （支票） 林穎男 　 清水郵局00000000000000 陳劉淑眉 100,000元 不爭執 65 101/07/02 （支票） 林穎男 　 清水郵局00000000000000 陳劉淑眉 100,000元 不爭執 66 101/07/25 （現金） 陳劉淑眉 400,000元 元大沙鹿000000000000 林穎男 　 不爭執 67 101/08/15 （支票） 林穎男 　 清水郵局00000000000000 陳劉淑眉 100,000元 不爭執 68 101/08/16 清水郵局00000000000000 陳劉淑眉 200,000元  元大沙鹿000000000000 林穎男 　 否認 69 101/08/28 （支票） 林穎男 　 清水郵局00000000000000 陳劉淑眉 121,850元 不爭執 70 101/09/04 清水郵局00000000000000 陳劉淑眉 400,000元 元大沙鹿000000000000 林穎男 　 不爭執 71 101/09/25 （支票） 林穎男 　 清水郵局00000000000000 陳劉淑眉 200,000元 不爭執 72 101/09/26 （現金） 陳劉淑眉 200,000元 元大沙鹿000000000000 林穎男 　 否認 73 101/10/11 （支票） 林穎男 　 清水郵局00000000000000 陳劉淑眉 200,000元 不爭執 74 101/10/15 （支票） 林穎男 　 清水郵局00000000000000 陳劉淑眉 58,000元 不爭執 75 101/10/22 （支票） 林穎男 　 清水郵局00000000000000 陳劉淑眉 80,000元 不爭執 76 101/10/29 清水郵局00000000000000 陳劉淑眉 600,000元 元大沙鹿000000000000 林穎男 　 否認 77 101/11/09 （現金） 陳劉淑眉 160,000元 元大沙鹿000000000000 林穎男 　 否認 78 101/11/20 （支票） 林穎男 　 清水郵局00000000000000 陳劉淑眉 120,000 不爭執 79 101/12/11 （現金） 陳劉淑眉 215,000元 元大沙鹿000000000000 林穎男 　 否認 80 101/12/17 （現金） 陳劉淑眉 185,000元 元大沙鹿000000000000 林穎男 　 否認 81 101/12/17 （支票） 林穎男 　 清水郵局00000000000000 陳劉淑眉 150,000元 不爭執 82 101/12/20 （支票） 林穎男 　 清水郵局00000000000000 陳劉淑眉 100,000元 不爭執 83 101/12/25 （支票） 林穎男 　 清水郵局00000000000000 陳劉淑眉 60,000元 不爭執 84 102/01/02 （支票） 林穎男 　 清水郵局00000000000000 陳劉淑眉 100,000元 不爭執 85 102/01/07 （支票） 林穎男 　 清水郵局00000000000000 陳劉淑眉 100,000元 不爭執 86 102/01/10 （支票） 林穎男 　 清水郵局00000000000000 陳劉淑眉 50,000元 不爭執 87 102/01/11 清水郵局00000000000000 陳劉淑眉 800,000元 元大沙鹿000000000000 林穎男 　 不爭執 88 102/03/15 （支票） 林穎男 　 清水郵局00000000000000 陳劉淑眉 100,000元 不爭執 89 102/03/15 （支票） 林穎男 　 清水郵局00000000000000 陳劉淑眉 150,000元 不爭執 90 102/03/20 （支票） 林穎男 　 清水郵局00000000000000 陳劉淑眉 150,000元 不爭執 91 102/04/01 （支票） 林穎男 　 清水郵局00000000000000 陳劉淑眉 150,000元 不爭執 92 102/04/08 （支票） 林穎男 　 清水郵局00000000000000 陳劉淑眉 150,000元 不爭執 93 102/04/10 （支票） 林穎男 　 清水郵局00000000000000 陳劉淑眉 150,000元 不爭執 94 102/04/11 清水郵局00000000000000 陳劉淑眉 350,000元 元大沙鹿000000000000 林穎男 　 否認 95 102/04/15 （支票） 林穎男 　 清水郵局00000000000000 陳劉淑眉 50,000元 不爭執 96 102/05/06 （支票） 林穎男 　 清水郵局00000000000000 陳劉淑眉 100,000元 不爭執 97 102/05/10 （支票） 林穎男 　 清水郵局00000000000000 陳劉淑眉 100,000元 不爭執 98 102/05/15 （支票） 林穎男 　 清水郵局00000000000000 陳劉淑眉 150,000元 不爭執 99 102/05/15 （支票） 林穎男 　 清水郵局00000000000000 陳劉淑眉 100,000元 不爭執 100 102/05/20 （支票） 林穎男 　 清水郵局00000000000000 陳劉淑眉 100,000元 不爭執 101 102/05/27 清水郵局00000000000000 陳劉淑眉 500,000元 元大沙鹿000000000000 林穎男 　 不爭執 102 102/05/27 （支票） 林穎男 　 清水郵局00000000000000 陳劉淑眉 100,000元 不爭執 103 102/06/17 （支票） 林穎男 　 清水郵局00000000000000 陳劉淑眉 100,000元 不爭執 104 102/06/25 （支票） 林穎男 　 清水郵局00000000000000 陳劉淑眉 70,000元 不爭執 105 102/06/25 （支票） 林穎男 　 清水郵局00000000000000 陳劉淑眉 30,000元 不爭執 106 102/06/26 （支票） 林穎男 　 清水郵局00000000000000 陳劉淑眉 100,000元 不爭執 107 102/07/01 清水郵局00000000000000 陳劉淑眉 400,000元 元大沙鹿000000000000 林穎男 　 不爭執 108 102/07/05 （支票） 林穎男 　 清水郵局00000000000000 陳劉淑眉 100,000元 不爭執 109 102/07/10 （支票） 林穎男 　 清水郵局00000000000000 陳劉淑眉 100,000元 不爭執 110 102/07/10 （支票） 林穎男 　 清水郵局00000000000000 陳劉淑眉 100,000元 不爭執 111 102/07/15 （支票） 林穎男 　 清水郵局00000000000000 陳劉淑眉 100,000元 不爭執 112 102/07/22 （支票） 林穎男 　 清水郵局00000000000000 陳劉淑眉 100,000元 不爭執 113 102/07/22 （支票） 林穎男 　 清水郵局00000000000000 陳劉淑眉 100,000元 不爭執 114 102/07/25 清水郵局00000000000000 陳劉淑眉 400,000元 元大沙鹿000000000000 林穎男 　 不爭執 115 102/07/25 （支票） 林穎男 　 清水郵局00000000000000 陳劉淑眉 100,000元 不爭執 116 102/08/05 （支票） 林穎男 　 清水郵局00000000000000 陳劉淑眉 100,000元 不爭執 117 102/08/07 清水郵局00000000000000 陳劉淑眉 500,000元 元大沙鹿000000000000 林穎男 　 不爭執 118 102/08/12 （支票） 林穎男 　 清水郵局00000000000000 陳劉淑眉 100,000元 不爭執 119 102/08/12 （支票） 林穎男 　 清水郵局00000000000000 陳劉淑眉 100,000元 不爭執 120 102/08/15 （支票） 林穎男 　 清水郵局00000000000000 陳劉淑眉 100,000元 不爭執 121 102/08/16 清水郵局00000000000000 陳劉淑眉 400,000元 元大沙鹿000000000000 林穎男 　 不爭執 122 102/08/20 （支票） 林穎男 　 清水郵局00000000000000 陳劉淑眉 100,000元 不爭執 123 102/09/10 （支票） 林穎男 　 清水郵局00000000000000 陳劉淑眉 100,000元 不爭執 124 102/09/16 （支票） 林穎男 　 清水郵局00000000000000 陳劉淑眉 100,000元 不爭執 125 102/09/16 （支票） 林穎男 　 清水郵局00000000000000 陳劉淑眉 100,000元 不爭執 126 102/09/17 清水郵局00000000000000 陳劉淑眉 500,000元 元大沙鹿000000000000 林穎男 　 不爭執 127 102/09/23 （支票） 林穎男 　 清水郵局00000000000000 陳劉淑眉 100,000元 不爭執 128 102/09/23 （支票） 林穎男 　 清水郵局00000000000000 陳劉淑眉 100,000元 不爭執 129 102/09/25 （支票） 林穎男 　 清水郵局00000000000000 陳劉淑眉 200,000元 不爭執 130 102/09/25 （支票） 林穎男 　 清水郵局00000000000000 陳劉淑眉 100,000元 不爭執 131 102/09/30 清水郵局00000000000000 陳劉淑眉 300,000元 元大沙鹿000000000000 林穎男 　 不爭執 132 102/10/11 （支票） 林穎男 　 清水郵局00000000000000 陳劉淑眉 200,000元 不爭執 133 102/10/15 （支票） 林穎男 　 清水郵局00000000000000 陳劉淑眉 100,000元 不爭執 134 102/10/15 （支票） 林穎男 　 清水郵局00000000000000 陳劉淑眉 100,000元 不爭執 135 102/10/18 清水郵局00000000000000 陳劉淑眉 380,000元 元大沙鹿000000000000 林穎男 　 不爭執 136 102/10/21 （支票） 林穎男 　 清水郵局00000000000000 陳劉淑眉 100,000元 不爭執 137 102/10/25 （支票） 林穎男 　 清水郵局00000000000000 陳劉淑眉 100,000元 不爭執 138 102/10/31 清水郵局00000000000000 陳劉淑眉 456,000元 元大沙鹿000000000000 林穎男 　 不爭執 139 102/11/11 清水郵局00000000000000 陳劉淑眉 400,000元 元大沙鹿000000000000 林穎男 　 不爭執 140 102/11/11 （支票） 林穎男 　 清水郵局00000000000000 陳劉淑眉 100,000元 不爭執 141 102/11/15 （支票） 林穎男 　 清水郵局00000000000000 陳劉淑眉 100,000元 不爭執 142 102/11/20 （支票） 林穎男 　 清水郵局00000000000000 陳劉淑眉 100,000元 不爭執 143 102/11/22 清水郵局00000000000000 陳劉淑眉 100,000元 元大沙鹿000000000000 林穎男 　 不爭執 144 102/11/25 （支票） 林穎男 　 清水郵局00000000000000 陳劉淑眉 100,000元 不爭執 145 102/12/02 （支票） 林穎男 　 清水郵局00000000000000 陳劉淑眉 80,000元 不爭執 146 102/12/05 （支票） 林穎男 　 清水郵局00000000000000 陳劉淑眉 100,000元 不爭執 147 102/12/10 清水郵局00000000000000 陳劉淑眉 500,000元 元大沙鹿000000000000 林穎男 　 不爭執 148 102/12/10 （支票） 林穎男 　 清水郵局00000000000000 陳劉淑眉 100,000元 不爭執 149 102/12/10 （支票） 林穎男 　 清水郵局00000000000000 陳劉淑眉 100,000元 不爭執 150 102/12/16 （支票） 林穎男 　 清水郵局00000000000000 陳劉淑眉 100,000元 不爭執 151 102/12/16 （支票） 林穎男 　 清水郵局00000000000000 陳劉淑眉 100,000元 不爭執 152 102/12/20 （支票） 林穎男 　 清水郵局00000000000000 陳劉淑眉 100,000元 不爭執 153 102/12/25 （支票） 林穎男 　 清水郵局00000000000000 陳劉淑眉 100,000元 不爭執 154 102/12/31 （支票） 林穎男 　 清水郵局00000000000000 陳劉淑眉 100,000元 不爭執 155 103/01/03 清水郵局00000000000000 陳劉淑眉 500,000元 元大沙鹿000000000000 林穎男 　 不爭執 156 103/01/10 （支票） 林穎男 　 清水郵局00000000000000 陳劉淑眉 100,000元 不爭執 157 103/01/15 （支票） 林穎男 　 清水郵局00000000000000 陳劉淑眉 150,000元 不爭執 158 103/01/17 清水郵局00000000000000 陳劉淑眉 200,000元 元大沙鹿000000000000 林穎男 　 不爭執 159 103/01/20 （支票） 林穎男 　 清水郵局00000000000000 陳劉淑眉 150,000元 不爭執 160 103/02/17 （支票） 林穎男 　 清水郵局00000000000000 陳劉淑眉 100,000元 不爭執 161 103/02/20 （支票） 林穎男 　 清水郵局00000000000000 陳劉淑眉 100,000元 不爭執 162 103/02/25 （支票） 林穎男 　 清水郵局00000000000000 陳劉淑眉 100,000元 不爭執 163 103/03/05 （支票） 林穎男 　 清水郵局00000000000000 陳劉淑眉 100,000元 不爭執 164 103/03/06 清水郵局00000000000000 陳劉淑眉 500,000元 元大沙鹿000000000000 林穎男 　 不爭執 165 103/03/10 （支票） 林穎男 　 清水郵局00000000000000 陳劉淑眉 100,000元 不爭執 166 103/03/14 （現金） 陳劉淑眉 40,000元 元大沙鹿000000000000 林穎男 　 否認 167 103/03/17 （支票） 林穎男 　 清水郵局00000000000000 陳劉淑眉 100,000元 不爭執 168 103/03/25 （現金） 陳劉淑眉 130,000元 元大沙鹿000000000000 林穎男 　 否認 169 103/03/31 （支票） 林穎男 　 清水郵局00000000000000 陳劉淑眉 100,000元 不爭執 170 103/03/31 （支票） 林穎男 　 清水郵局00000000000000 陳劉淑眉 100,000元 不爭執 171 103/04/07 （支票） 林穎男 　 清水郵局00000000000000 陳劉淑眉 100,000元 不爭執 172 103/04/10 （支票） 林穎男 　 清水郵局00000000000000 陳劉淑眉 100,000元 不爭執 173 103/04/15 （支票） 林穎男 　 清水郵局00000000000000 陳劉淑眉 100,000元 不爭執 174 103/04/15 （支票） 林穎男 　 清水郵局00000000000000 陳劉淑眉 100,000元 不爭執 175 103/04/21 （支票） 林穎男 　 清水郵局00000000000000 陳劉淑眉 100,000元 不爭執 176 103/04/25 （支票） 林穎男 　 清水郵局00000000000000 陳劉淑眉 100,000元 不爭執 177 103/04/30 （支票） 林穎男 　 清水郵局00000000000000 陳劉淑眉 100,000元 不爭執 178 103/04/30 （支票） 林穎男 　 清水郵局00000000000000 陳劉淑眉 100,000元 不爭執 179 103/05/12 （支票） 林穎男 　 清水郵局00000000000000 陳劉淑眉 100,000元 不爭執 180 103/05/12 （支票） 林穎男 　 清水郵局00000000000000 陳劉淑眉 100,000元 不爭執 181 103/05/15 （支票） 林穎男 　 清水郵局00000000000000 陳劉淑眉 100,000元 不爭執 182 103/06/05 清水郵局00000000000000 陳劉淑眉 1,000,000元 元大沙鹿000000000000 林穎男 　 不爭執 183 103/06/16 清水郵局00000000000000 陳劉淑眉 240,000元 元大沙鹿000000000000 林穎男 　 不爭執 184 103/06/20 （支票） 林穎男 　 清水郵局00000000000000 陳劉淑眉 100,000元 不爭執 185 103/06/25 （支票） 林穎男 　 清水郵局00000000000000 陳劉淑眉 100,000元 不爭執 186 103/07/15 （支票） 林穎男 　 清水郵局00000000000000 陳劉淑眉 100,000元 不爭執 187 103/07/15 （支票） 林穎男 　 清水郵局00000000000000 陳劉淑眉 100,000元 不爭執 188 103/07/21 （支票） 林穎男 　 清水郵局00000000000000 陳劉淑眉 100,000元 不爭執 189 103/08/15 （支票） 林穎男 　 清水郵局00000000000000 陳劉淑眉 100,000元 不爭執 190 103/08/15 （支票） 林穎男 　 清水郵局00000000000000 陳劉淑眉 100,000元 不爭執 191 103/08/20 （支票） 林穎男 　 清水郵局00000000000000 陳劉淑眉 100,000元 不爭執 192 103/08/20 （支票） 林穎男 　 清水郵局00000000000000 陳劉淑眉 100,000元 不爭執 193 103/08/21 清水郵局00000000000000 陳劉淑眉 500,000元 元大沙鹿000000000000 林穎男 　 否認 194 103/08/25 （支票） 林穎男 　 清水郵局00000000000000 陳劉淑眉 100,000元 不爭執 195 103/09/05 清水郵局00000000000000 陳劉淑眉 200,000元 元大沙鹿000000000000 林穎男 　 不爭執 196 103/09/22 （支票） 林穎男 　 清水郵局00000000000000 陳劉淑眉 100,000元 不爭執 197 103/09/25 （支票） 林穎男 　 清水郵局00000000000000 陳劉淑眉 100,000元 不爭執 198 103/10/15 （支票） 林穎男 　 清水郵局00000000000000 陳劉淑眉 100,000元 不爭執 199 103/10/20 清水郵局00000000000000 陳劉淑眉 600,000元 元大沙鹿000000000000 林穎男 　 不爭執 200 103/10/20 （支票） 林穎男 　 清水郵局00000000000000 陳劉淑眉 100,000元 不爭執 201 103/10/24 清水郵局00000000000000 陳劉淑眉 200,000元 元大沙鹿000000000000 林穎男 　 不爭執 202 103/10/27 （支票） 林穎男 　 清水郵局00000000000000 陳劉淑眉 100,000元 不爭執 203 103/11/03 清水郵局00000000000000 陳劉淑眉 400,000元 元大沙鹿000000000000 林穎男 　 否認 204 103/11/17 （支票） 林穎男 　 清水郵局00000000000000 陳劉淑眉 100,000元 不爭執 205 103/11/20 （支票） 林穎男 　 清水郵局00000000000000 陳劉淑眉 100,000元 不爭執 206 103/11/20 （支票） 林穎男 　 清水郵局00000000000000 陳劉淑眉 100,000元 不爭執 207 103/11/25 （支票） 林穎男 　 清水郵局00000000000000 陳劉淑眉 100,000元 不爭執 208 103/12/01 清水郵局00000000000000 陳劉淑眉 500,000元 元大沙鹿000000000000 林穎男 　 不爭執 209 103/12/10 （支票） 林穎男 　 清水郵局00000000000000 陳劉淑眉 100,000元 不爭執 210 103/12/15 清水郵局00000000000000 陳劉淑眉 100,000元 元大沙鹿000000000000 林穎男 　 不爭執 211 103/12/15 （支票） 林穎男 　 清水郵局00000000000000 陳劉淑眉 100,000元 不爭執 212 103/12/22 （支票） 林穎男 　 清水郵局00000000000000 陳劉淑眉 100,000元 不爭執 213 103/12/25 （支票） 林穎男 　 清水郵局00000000000000 陳劉淑眉 100,000元 不爭執 214 103/12/31 （支票） 林穎男 　 清水郵局00000000000000 陳劉淑眉 100,000元 不爭執 215 104/01/05 清水郵局00000000000000 陳劉淑眉 300,000元 元大沙鹿000000000000 林穎男 　 不爭執 216 104/01/12 清水郵局00000000000000 陳劉淑眉 253,500元 元大沙鹿000000000000 林穎男 　 不爭執 217 104/01/12 （支票） 林穎男 　 清水郵局00000000000000 陳劉淑眉 100,000元 不爭執 218 104/01/27 清水郵局00000000000000 陳劉淑眉 800,000元 元大沙鹿000000000000 林穎男 　 否認 219 104/03/10 （支票） 林穎男 　 清水郵局00000000000000 陳劉淑眉 100,000元 不爭執 220 104/03/20 （支票） 林穎男 　 清水郵局00000000000000 陳劉淑眉 100,000元 不爭執 221 104/03/31 （支票） 林穎男 　 清水郵局00000000000000 陳劉淑眉 100,000元 不爭執 222 104/04/07 （支票） 林穎男 　 清水郵局00000000000000 陳劉淑眉 100,000元 不爭執 223 104/04/07 （支票） 林穎男 　 清水郵局00000000000000 陳劉淑眉 100,000元 不爭執 224 104/04/10 （支票） 林穎男 　 清水郵局00000000000000 陳劉淑眉 100,000元 不爭執 225 104/04/10 （支票） 林穎男 　 清水郵局00000000000000 陳劉淑眉 100,000元 不爭執 226 104/04/10 （支票） 林穎男 　 清水郵局00000000000000 陳劉淑眉 100,000元 不爭執 227 104/04/15 （支票） 林穎男 　 清水郵局00000000000000 陳劉淑眉 100,000元 不爭執 228 104/04/15 （支票） 林穎男 　 清水郵局00000000000000 陳劉淑眉 100,000元 不爭執 229 104/04/16 （現金） 陳劉淑眉 90,000元 元大沙鹿000000000000 林穎男 　 否認 230 104/04/20 （支票） 林穎男 　 清水郵局00000000000000 陳劉淑眉 100,000元 不爭執 231 104/04/20 （支票） 林穎男 　 清水郵局00000000000000 陳劉淑眉 100,000元 不爭執 232 104/04/29 清水郵局00000000000000 陳劉淑眉 700,000元 元大沙鹿000000000000 林穎男 　 不爭執 233 104/04/30 （支票） 林穎男 　 清水郵局00000000000000 陳劉淑眉 100,000元 不爭執 234 104/05/11 清水郵局00000000000000 陳劉淑眉 300,000元 元大沙鹿000000000000 林穎男 　 不爭執 235 104/05/11 （支票） 林穎男 　 清水郵局00000000000000 陳劉淑眉 100,000元 不爭執 236 104/05/11 （支票） 林穎男 　 清水郵局00000000000000 陳劉淑眉 100,000元 不爭執 237 104/05/20 （支票） 林穎男 　 清水郵局00000000000000 陳劉淑眉 100,000元 不爭執 238 104/06/03 清水郵局00000000000000 陳劉淑眉 900,000元 元大沙鹿000000000000 林穎男 　 否認 239 104/06/10 （支票） 林穎男 　 清水郵局00000000000000 陳劉淑眉 100,000元 不爭執 240 104/06/15 （支票） 林穎男 　 清水郵局00000000000000 陳劉淑眉 100,000元 不爭執 241 104/06/22 （支票） 林穎男 　 清水郵局00000000000000 陳劉淑眉 100,000元 不爭執 242 104/06/22 （支票） 林穎男 　 清水郵局00000000000000 陳劉淑眉 100,000元 不爭執 243 104/06/25 （支票） 林穎男 　 清水郵局00000000000000 陳劉淑眉 100,000元 不爭執 244 104/07/06 清水郵局00000000000000 陳劉淑眉 500,000元 元大沙鹿000000000000 林穎男 　 不爭執 245 104/07/10 （支票） 林穎男 　 清水郵局00000000000000 陳劉淑眉 100,000元 不爭執 246 104/07/15 清水郵局00000000000000 陳劉淑眉 400,000元 元大沙鹿000000000000 林穎男 　 否認 247 104/07/15 （支票） 林穎男 　 清水郵局00000000000000 陳劉淑眉 100,000元 不爭執 248 104/07/20 （支票） 林穎男 　 清水郵局00000000000000 陳劉淑眉 100,000元 不爭執 249 104/07/31 （支票） 林穎男 　 清水郵局00000000000000 陳劉淑眉 100,000元 不爭執 250 104/08/17 （現金） 陳劉淑眉 465,000元 元大沙鹿000000000000 林穎男 　 否認 251 104/08/17 （支票） 林穎男 　 清水郵局00000000000000 陳劉淑眉 100,000元 不爭執 252 104/08/17 （支票） 林穎男 　 清水郵局00000000000000 陳劉淑眉 150,000元 不爭執 253 104/08/17 （支票） 林穎男 　 清水郵局00000000000000 陳劉淑眉 100,000元 不爭執 254 104/08/20 （支票） 林穎男 　 清水郵局00000000000000 陳劉淑眉 100,000元 不爭執 255 104/08/20 （支票） 林穎男 　 清水郵局00000000000000 陳劉淑眉 100,000元 不爭執 256 104/08/20 （支票） 林穎男 　 清水郵局00000000000000 陳劉淑眉 100,000元 不爭執 257 104/08/25 （支票） 林穎男 　 清水郵局00000000000000 陳劉淑眉 100,000元 不爭執 258 104/08/31 清水郵局00000000000000 陳劉淑眉 650,000元 元大沙鹿000000000000 林穎男 　 不爭執 259 104/08/31 （支票） 林穎男 　 清水郵局00000000000000 陳劉淑眉 150,000元 不爭執 260 104/08/31 （支票） 林穎男 　 清水郵局00000000000000 陳劉淑眉 100,000元 不爭執 261 104/09/10 （支票） 林穎男 　 清水郵局00000000000000 陳劉淑眉 100,000元 不爭執 262 104/09/11 （現金） 陳劉淑眉 108,000元 元大沙鹿000000000000 林穎男 　 否認 263 104/09/15 （支票） 林穎男 　 清水郵局00000000000000 陳劉淑眉 100,000元 不爭執 264 104/10/01 清水郵局00000000000000 陳劉淑眉 400,000元 元大沙鹿000000000000 林穎男 　 否認 265 104/10/01 （支票） 林穎男 　 清水郵局00000000000000 陳劉淑眉 150,000元 不爭執 266 104/10/12 （支票） 林穎男 　 清水郵局00000000000000 陳劉淑眉 150,000元 不爭執 267 104/10/15 （現金） 陳劉淑眉 190,000元 元大沙鹿000000000000 林穎男 　 否認 268 104/10/15 （支票） 林穎男 　 清水郵局00000000000000 陳劉淑眉 150,000元 不爭執 269 104/10/20 （無法辨別） 林穎男 　 清水郵局00000000000000 陳劉淑眉 150,000元 不爭執 270 104/10/20 （支票） 林穎男 　 清水郵局00000000000000 陳劉淑眉 150,000元 不爭執 271 104/11/13 清水郵局00000000000000 陳劉淑眉 600,000元 元大沙鹿000000000000 林穎男 　 不爭執 272 104/11/16 （支票） 林穎男 　 清水郵局00000000000000 陳劉淑眉 150,000元 不爭執 273 104/11/16 （支票） 林穎男 　 清水郵局00000000000000 陳劉淑眉 150,000元 不爭執 274 104/11/17 清水郵局00000000000000 陳劉淑眉 300,000元 元大沙鹿000000000000 林穎男 　 不爭執 275 104/11/20 （支票） 林穎男 　 清水郵局00000000000000 陳劉淑眉 150,000元 不爭執 276 104/12/10 （現金） 陳劉淑眉 305,000元 元大沙鹿000000000000 林穎男 　 否認 277 104/12/10 （支票） 林穎男 　 清水郵局00000000000000 陳劉淑眉 150,000元 不爭執 278 104/12/15 （支票） 林穎男 　 清水郵局00000000000000 陳劉淑眉 200,000元 不爭執 279 104/12/18 清水郵局00000000000000 陳劉淑眉 350,000元 元大沙鹿000000000000 林穎男 　 不爭執 280 104/12/21 （現金） 陳劉淑眉 400,000元 元大沙鹿000000000000 林穎男 　 否認 281 104/12/21 （支票） 林穎男 　 清水郵局00000000000000 陳劉淑眉 100,000元 不爭執 282 104/12/25 （支票） 林穎男 　 清水郵局00000000000000 陳劉淑眉 100,000元 不爭執 283 104/12/25 （支票） 林穎男 　 清水郵局00000000000000 陳劉淑眉 100,000元 不爭執 284 104/12/31 （支票） 林穎男 　 清水郵局00000000000000 陳劉淑眉 100,000元 不爭執 285 104/12/31 （支票） 林穎男 　 清水郵局00000000000000 陳劉淑眉 41,120元 不爭執 286 105/01/11 （支票） 林穎男 　 清水郵局00000000000000 陳劉淑眉 100,000元 不爭執 287 105/01/13 清水郵局00000000000000 陳劉淑眉 400,000元 元大沙鹿000000000000 林穎男 　 不爭執 288 105/01/20 （支票） 林穎男 　 清水郵局00000000000000 陳劉淑眉 100,000元 不爭執 289 105/01/25 清水郵局00000000000000 陳劉淑眉 300,000元 元大沙鹿000000000000 林穎男 　 否認 290 105/01/25 （支票） 林穎男 　 清水郵局00000000000000 陳劉淑眉 100,000元 不爭執 291 105/01/25 （支票） 林穎男 　 清水郵局00000000000000 陳劉淑眉 100,000元 不爭執 292 105/02/15 （支票） 林穎男 　 清水郵局00000000000000 陳劉淑眉 100,000元 不爭執 293 105/02/15 （支票） 林穎男 　 清水郵局00000000000000 陳劉淑眉 100,000元 不爭執 294 105/02/22 （支票） 林穎男 　 清水郵局00000000000000 陳劉淑眉 100,000元 不爭執 295 105/02/22 （支票） 林穎男 　 清水郵局00000000000000 陳劉淑眉 100,000元 不爭執 296 105/02/25 （支票） 林穎男 　 清水郵局00000000000000 陳劉淑眉 100,000元 不爭執 297 105/02/25 （支票） 林穎男 　 清水郵局00000000000000 陳劉淑眉 100,000元 不爭執 298 105/03/07 （支票） 林穎男 　 清水郵局00000000000000 陳劉淑眉 100,000元 不爭執 299 105/03/10 （支票） 林穎男 　 清水郵局00000000000000 陳劉淑眉 100,000元 不爭執 300 105/03/10 （支票） 林穎男 　 清水郵局00000000000000 陳劉淑眉 100,000元 不爭執 301 105/03/21 （支票） 林穎男 　 清水郵局00000000000000 陳劉淑眉 150,000元 不爭執 302 105/03/25 （支票） 林穎男 　 清水郵局00000000000000 陳劉淑眉 100,000元 不爭執 303 105/03/25 （支票） 林穎男 　 清水郵局00000000000000 陳劉淑眉 100,000元 不爭執 304 105/03/30 （支票） 林穎男 　 清水郵局00000000000000 陳劉淑眉 100,000元 不爭執 305 105/04/06 （支票） 林穎男 　 清水郵局00000000000000 陳劉淑眉 100,000元 不爭執 306 105/04/11 （支票） 林穎男 　 清水郵局00000000000000 陳劉淑眉 100,000元 不爭執 307 105/04/20 （支票） 林穎男 　 清水郵局00000000000000 陳劉淑眉 100,000元 不爭執 308 105/04/20 （支票） 林穎男 　 清水郵局00000000000000 陳劉淑眉 100,000元 不爭執 309 105/04/25 （支票） 林穎男 　 清水郵局00000000000000 陳劉淑眉 100,000元 不爭執 310 105/05/10 （支票） 林穎男 　 清水郵局00000000000000 陳劉淑眉 100,000元 不爭執 311 105/05/20 （支票） 林穎男 　 清水郵局00000000000000 陳劉淑眉 100,000元 不爭執 312 105/05/25 （支票） 林穎男 　 清水郵局00000000000000 陳劉淑眉 100,000元 不爭執 313 105/06/14 清水郵局00000000000000 陳劉淑眉 500,000元 元大沙鹿000000000000 林穎男 　 不爭執 314 105/08/29 清水郵局00000000000000 陳劉淑眉 500,000元 元大沙鹿000000000000 林穎男 　 否認 315 105/10/21 （支票） 林穎男 　 清水郵局00000000000000 陳劉淑眉 100,000元 不爭執 316 105/10/25 （支票） 林穎男 　 清水郵局00000000000000 陳劉淑眉 100,000元 不爭執 317 105/11/09 清水郵局00000000000000 陳劉淑眉 800,000元 元大沙鹿000000000000 林穎男 　 不爭執 318 105/11/10 （支票） 林穎男 　 清水郵局00000000000000 陳劉淑眉 100,000元 不爭執 319 105/11/15 （支票） 林穎男 　 清水郵局00000000000000 陳劉淑眉 100,000元 不爭執 320 105/11/21 （支票） 林穎男 　 清水郵局00000000000000 陳劉淑眉 100,000元 不爭執 321 105/11/25 （支票） 林穎男 　 清水郵局00000000000000 陳劉淑眉 100,000元 不爭執 322 105/11/29 清水郵局00000000000000 陳劉淑眉 1,000,000元 元大沙鹿000000000000 林穎男 　 否認 323 105/12/12 （支票） 林穎男 　 清水郵局00000000000000 陳劉淑眉 100,000元 不爭執 324 105/12/15 （支票） 林穎男 　 清水郵局00000000000000 陳劉淑眉 100,000元 不爭執 325 105/12/20 （支票） 林穎男 　 清水郵局00000000000000 陳劉淑眉 100,000元 不爭執 326 105/12/26 （支票） 林穎男 　 清水郵局00000000000000 陳劉淑眉 100,000元 不爭執 327 106/01/05 （現金） 陳劉淑眉 190,000元 元大沙鹿000000000000 林穎男 　 否認 328 106/01/16 （現金） 陳劉淑眉 430,000元 元大沙鹿000000000000 林穎男 　 否認 329 106/04/05 （支票） 林穎男 　 清水郵局00000000000000 陳劉淑眉 160,000元 不爭執 330 106/04/19 （支票） 林穎男 　 清水郵局00000000000000 陳劉淑眉 200,000元 不爭執 331 106/04/21 （支票） 林穎男 　 清水郵局00000000000000 陳劉淑眉 300,000元 不爭執 332 106/04/28 （支票） 林穎男 　 清水郵局00000000000000 陳劉淑眉 200,000元 不爭執 333 106/05/22 （支票） 林穎男 　 清水郵局00000000000000 陳劉淑眉 200,000元 不爭執 334 106/05/25 （支票） 林穎男 　 清水郵局00000000000000 陳劉淑眉 200,000元 不爭執 335 106/06/12 清水郵局00000000000000 陳劉淑眉 300,000元 元大沙鹿000000000000 林穎男 　 不爭執 336 106/06/20 清水郵局00000000000000 陳劉淑眉 300,000元 元大沙鹿000000000000 林穎男 　 不爭執 337 106/06/26 清水郵局00000000000000 陳劉淑眉 500,000元 元大沙鹿000000000000 林穎男 　 不爭執 338 106/08/29 清水郵局00000000000000 陳劉淑眉 300,000元 元大沙鹿000000000000 林穎男 　 不爭執 339 106/11/20 （支票） 林穎男 　 清水郵局00000000000000 陳劉淑眉 100,000元 不爭執 340 106/11/27 （支票） 林穎男 　 清水郵局00000000000000 陳劉淑眉 100,000元 不爭執 341 106/12/12 清水郵局00000000000000 陳劉淑眉 236,600元 元大沙鹿000000000000 林穎男 　 否認 342 107/02/12 (無法辨別) 林穎男 　 清水郵局00000000000000 陳劉淑眉 200,000元 不爭執 343 107/04/25 (無法辨別) 林穎男 　 清水郵局00000000000000 陳劉淑眉 400,000元 不爭執 344 107/05/31 (無法辨別) 林穎男 　 清水郵局00000000000000 陳劉淑眉 300,000元 不爭執 345 107/06/15 (現金) 陳劉淑眉 66,000元 元大沙鹿000000000000 林穎男 　 否認 346 107/07/02 清水郵局00000000000000 陳劉淑眉 300,000元 元大沙鹿000000000000 林穎男 　 不爭執 347 107/07/12 清水郵局00000000000000 陳劉淑眉 500,000元 元大沙鹿000000000000 林穎男 　 否認 348 107/09/17 清水郵局00000000000000 陳劉淑眉 500,000元 元大沙鹿000000000000 林穎男 　 不爭執 349 107/09/25 (無法辨別) 林穎男 　 清水郵局00000000000000 陳劉淑眉 500,000元 不爭執 350 108/03/19 清水郵局00000000000000 陳劉淑眉 200,000元 元大沙鹿000000000000 林穎男 　 不爭執 351 108/04/22 (無法辨別) 林穎男 　 清水郵局00000000000000 陳劉淑眉 300,000元 不爭執 352 108/06/27 清水郵局00000000000000 陳劉淑眉 500,000元 元大沙鹿000000000000 林穎男 　 不爭執    合計 35,099,100元  合計 29,157,050元  
【附表三：陳虹霖、林穎男交易明細】
 原告主張       被告意見 編號 日期　 帳號 戶名 金額 帳號 戶名 金額  1 102/07/01 沙鹿郵局 陳虹霖 200,000元 元大沙鹿000000000000 林穎男 　 否認 2 105/11/29 沙鹿郵局 陳虹霖 300,000元 元大沙鹿000000000000 林穎男 　 不爭執    合計 500,000元  合計